臺灣新竹地方法院民事判決　九十年度竹簡字第六九○號
　　原　　　告　甲○○
　　被　　　告　乙○○
右當事人間給付票款事件，本院判決如左：
    主    文
被告應給付原告新台幣伍拾萬元及自民民國九十年十一月二十日起至清償日止，按年
息百分之六計算之利息。
訴訟費用由被告負擔。
本判決予原告以新台幣壹拾柒萬元供擔保後得假執行。
    事實及理由
壹、原告起訴主張：
一、因被告之子陳建暉於民國八十八年底間向原告借款新台幣（下同）五十萬元，而
    執有被告同意其子陳建所暉簽發之付款人為新竹市第五信用合作社、票面金額新
    台幣（上同）五十萬元、票號ＡＢ0000000號、票面日八十九年十二月三
    十一日之支票乙紙，詎屆期提示，未獲付款。
二、陳建暉曾簽發被告多張支票，且已兌現過。系爭支票被告之子陳建暉持之向伊借
    款時，日期即已開好，證人許勝文有見到。為此依票據法關係，提起本訴，並聲
    明（一）被告應給付原告五十萬元及自九十年十一月二十日起至清償日止，按年
    息百分之六計算之利息。（二）訴訟費用由被告負擔。（三）請准宣告假執行。
貳、被告則辯稱：
一、有同意其子陳建暉簽發其向銀行領得之支票，惟系爭支票其子雖簽名，但並未簽
    發日期。並聲明（一）駁回原告之訴。
參、得心證之理由：
一、原告主張其持有被告授權其子陳建暉所簽發之系爭支票之事實，已據其提出與所
    述相符之支票為證，被告僅爭執該支票是否有填載發票日，其餘並不爭執，則原
    告之主張除系爭支票是否有填載日期外，其餘均可採信。
二、查票據上應記載之事項，如未記載，其票據固屬無效，惟發票人非不得授權第三
    人補填，以完成票據行為。查證人許勝文初則證稱：「有一張五十萬元之票，是
    八十八年借的，陳建暉也在場，是陳建輝到我南大路的家借的，那是議員的服務
    處。我姑姑把錢拿到南大路轉交給陳建暉，票是陳建暉當場開的，日期與金額都
    填好了，日期與金額都是陳建暉當場用手寫好的。」，經訊之「日期是蓋章的如
    何用手寫好？」時，則稱「他有向我姑姑借過很多次，我忘記哪一張是蓋章或用
    寫的。」（見本院九十一年三月十三日言詞辯論筆錄），按一般個人簽發支票之
    日期多為手寫，蓋日期章應為少見，果證人許勝文於經手系爭支票時，系爭支票
    確已蓋有日期章，則其應不易忘記，是則其證稱系爭支票於訴外人陳建暉交付予
    原告時，即已填載日期，尚不可採信，況證人李潤證稱：「我有跟陳建暉去南大
    路借五十萬元。大約兩、三年前，與他去找徐勝文，應該是四年前借的，有借到
    錢，前誰拿出來的我不知道，我要證明就是如此，我要證明這張票沒有寫日期，
    因為我跟陳建暉一起去，我有看到票四枚有寫日期，我有看到他拿票給徐勝文，
    票交給徐勝文之後我就沒有看到，應為事後陳建暉說票沒有押日期，事情特殊比
    較有印象，因為陳建暉跟很多人提。」（見同日言詞辯論筆錄），則被告辯稱系
    爭支票其子陳建暉交付原告時尚未填載日期，應可採信。然查，證人陳建暉證稱
    ：「系爭支票是我開的沒有錯，但我沒有填日期，我跟他說如果要用錢，之前三
    個月跟我講。結果他直接用告的，．．．」（見本院九十一年一月二十一日訊問
    筆錄），再原告確有借款五十萬元給證人陳建暉，陳建暉至八十九年二月底前均
    有按月匯利息給原告一節，亦有證人陳建暉九十一年三月二十一日之聲請狀在卷
    可考，則證人陳建暉有授權原告填載系爭支票之日期即可認定，縱或原告於填載
    日期時未通知證人陳建暉，惟證人陳建暉稱需要用錢時，三個月前跟證人陳建暉
    說時，應是方便證人陳建暉籌款以便兌現而非限制原告填載系爭支票之日期，則
    系爭支票之日期縱雖為原告所填載，亦屬有權填載。從而原告本於票據關係，請
    求被告應給付原告票款五十萬元，即有理由，應予准許。
三、按執票人向支票債務人行使追索權時，得請求自為付款提示日起之利息，如無約
    定利率者，依年利六釐計算，票據法第五條第一項、第一百四十四條、第二十九
    條第一項、第一百三十三條分別定有明文。系爭支票原告於九十一年十一月二十
    日提示，有原告所提出之退票理由單在卷可稽，從而原告基於票據之法律關係，
    請求被告給付如主文所示之票款及利息，為有理由，應予准許。至
四、假執行之宣告：
    本件係命清償票據上債務之判決，就原告勝訴部，爰依職權宣告假執行。
五、訴訟費用負擔之依據：民事訴訟法第七十九條但書。
中　　　華　　　民　　　國　　九十一　　年　　　七　　　月　　 十五　　 日
                                  臺灣新竹地方法院民事第一庭
                                          法　　　官　許翠玲
右為正本係照原本作成。
如對本判決上訴，須於判決送達後廿日內向本院提出上訴狀。
　　　　　　　　　　　　　　　　　　　　　法院書記官　陳宏城
中　　　華　　　民　　　國　　九十一　　年　　　七　　　月　　 十五　　 日
